【裁判字號】    91,簡上,198
【裁判日期】    920709
【裁判案由】    傷害
【裁判全文】
臺灣士林地方法院刑事判決                        九十一年度簡上字第一九八號
    上  訴  人  臺灣士林地方法院檢察署檢察官
    被      告  乙○○
右列上訴人因被告傷害案件，經本院於民國九十一年十月二十五日以九十一年度簡字
第一０七五號判決（聲請簡易判決案號：臺灣士林地方法院檢察署九十一年度偵字第
七一七二號），上訴人不服上開判決提起上訴，本院管轄之第二審合議庭判決如左：
    主  文
原判決撤銷。
乙○○傷害人之身體，處有期徒刑伍月，如易科罰金以參佰元折算壹日。
    事  實
一、乙○○因工作問題，與邱柏臻（原名甲○○）發生爭執，竟基於傷害之犯意，於
    民國九十一年六月三日十七時許，持長約三十至四十公分之刀子一支（業已丟棄
    ），至台北市○○區○○路七十六巷萊茵社區地下一樓停車場管理站內，以刀背
    毆打邱柏蓁之左手臂，並接續以徒手方式毆打邱柏蓁頭部至少九次，致邱柏蓁受
    有頭部外傷合併輕微腦震盪、左側眼眶瘀傷三公分×二公分、左側上臂皮下瘀血
    二公分×四公分之傷害。
二、案經邱柏蓁訴由台灣士林地方法院檢察署檢察官聲請簡易判決處刑。
    理  由
一、訊之被告乙○○對於右揭犯罪事實已於偵查中自白不諱，核與告訴人邱柏蓁之指
    訴大致相符。經本院勘驗案發現場警衛室前監視器錄得影像之光碟片，被告於十
    七時零五十五秒，在警衛室外以右手掌摑告訴人三下；十七時三分零八秒，被告
    進入警衛室以手往前揮了三下，被告自稱是以手推告訴人的頭；十七時四分二秒
    被告被推出警衛室，十七時四分二十一秒，被告又衝入警衛室用手用力往前揮三
    下，被告自稱是以手推告訴人的頭，此有本院九十二年二月二十六日勘驗筆錄在
    卷可參，佐以告訴人案發後立即前往三軍總醫院外科急診，經醫師診斷結果為頭
    部外傷合併輕微腦震盪、左側眼眶瘀傷三公分×二公分、左側上臂皮下瘀血二公
    分×四公分，有國防大學國防醫學院三軍總醫院診斷證明書及九十二年三月二十
    四日集逵字第０九二０００五五０二號函在卷可稽，足見被告於本院訊問及審理
    時辯稱：其動手揮向告訴人僅是「推」告訴人頭部云云，顯係避重就輕之詞，難
    以採信。而依前開監視器錄得之畫面所見，被告毆打告訴人頭部即有九次之多（
    其餘爭執過程部分係監視器未攝得，部分係動作不明無法判斷），亦堪認被告毆
    打告訴人頭部至少九次之多。事證明確，被告傷害犯行已堪認定，應予依法論科
    。
二、核被告所為，係犯刑法第二百七十七條第一項之普通傷害罪。原審予以論罪科刑
    ，固非無見，惟查依本院前開勘驗結果，被告於警衛室內徒手毆打告訴人頭部，
    至少九次，且造成告訴人頭部外傷輕微腦震盪之傷害，告訴人所受傷害堪稱非輕
    ，況被告迄今未能賠償告訴人，原審僅量處被告有期徒刑三月，稍嫌過輕，上訴
    人循告訴人所請提起上訴，指摘原判決量刑過輕，為有理由，應由本院予以撤銷
    改判。爰審酌被告犯罪動機、手段、告訴人所生損害，並參酌被告犯後態度等一
    切情狀，量處如主文所示之刑，並諭知易科罰金之折算標準，以資警惕。
據上論斷，應依刑事訴訟法第四百五十五條之一第一項、第三項、第三百六十九條第
一項前段、第三百六十四條、第二百九十九條第一項前段，刑法第二百七十七條第一
項、第四十一條第一項，罰金罰鍰提高標準條例第一條前段、第二條，判決如主文。
本案經檢察官劉異海到庭執行職務
中        華        民          國    九十二    年    七    月    九    日
                                  臺灣士林地方法院刑事第四庭
                                      審判長法  官  謝  靜  恒
                                            法  官  王  俊  雄
                                            法  官  洪  慕  芳
右正本證明與原本無異。
本判決不得上訴。
                                            書記官  趙  彩  彤
中        華        民          國    九十二    年    七    月   十一   日
附錄本判決論罪科刑依據之法條：
刑法第二百七十七條第一項
傷害人之身體或健康者，處三年以下有期徒刑、拘役或一千元以下罰金。


司法院資訊處製作；財團法人民間司法改革基金會備份。
